【裁判字號】    89,易,1272
【裁判日期】    890726
【裁判案由】    竊盜
【裁判全文】
臺灣桃園地方法院刑事判決                  八十九年度易字第一二七二號
    公  訴  人  臺灣桃園地方法院檢察署檢察官
    被      告  甲○○
右列被告因竊盜案件，經檢察官提起公訴（八十九年度偵字第四六七五、四九一六號
），本院判決如左：
    主  文
甲○○共同連續毀壞門扇竊盜，處有期徒刑捌月。
扣案之鑰匙壹支沒收。
    事  實
一、甲○○曾有妨害公務、偽造文書及施用毒品等前科（尚不構成累犯），猶不知省
    悟，竟基於意圖為自己不法所有之概括犯意：（一）先於民國（下同）八十九年
    三月二十一日下午三時三十分許，夥同自稱「張友德」之成年男子基於犯意之聯
    絡，由「張友德」帶同甲○○至桃園縣龜山鄉○○○街五號三樓乙○○住處，旋
    「張友德」徒手拉開毀壞該住處鐵門上之欄杆，繼伸手扭開門鎖打開鐵門，即與
    甲○○入屋共同行竊，其中「張友德」先偷得手錶一支（價值約新台幣二千元）
    ，而甲○○則在房間內翻找有用物品，適屋主乙○○返家，發現屋內有人，乃上
    前質問，自稱「張友德」之人便虛與委蛇，並趁乙○○不注意之際，迅速逃離現
    場，而甲○○逃逸不及，遭乙○○及鄰居圍困在樓梯口間，旋經乙○○報警前來
    ，當場逮獲甲○○。（二）嗣甲○○經檢察官限制住居後，詎仍不思收斂，又於
    八十九年三月二十七日深夜零時許，復承前述同一之竊盜犯意，在桃園縣中壢市
    ○○街九八號前，持其所有之鑰匙一支作為行竊工具，擅自啟動周玉娟所有平日
    由林宜真使用之車牌號碼ＵＯＩ─六九六號輕機車乙部，得手後，供己代步之用
    。迨是日晚上十一時四十分許，其騎乘該機車至桃園縣中壢市○○路一八四號前
    ，適遇警臨檢盤查，因一時心虛，遂將鑰匙丟棄於地上，仍為警搜獲，始偵悉上
    情，並扣得上開供行竊用之鑰匙一支。
三、案經桃園縣警察局龜山、中壢分局先後報請臺灣桃園地方法院檢察署檢察官偵查
    起訴。
    理   由
一、訊據被告甲○○固坦認確於前揭時、地竊取輕機車一輛等情屬實，惟矢口否認有
    與自稱「張友德」之人至乙○○住處共同行竊財物犯行，並辯稱：「阿德」當時
    說要回家，乃邀伊一起回去，伊以為那裡是「阿德」的家，至於他如何開門進屋
    ，伊沒有看見，他是後來才叫伊進去的，在屋裡伊沒有做任何事，嗣因被害人喊
    有小偷，「阿德」先跑，伊就跟著跑，伊真的不知情云云。然查，右開事實業據
    被害人乙○○、林宜真於警局指述綦詳，並有扣案之鑰匙一支及卷附之贓物領據
    一紙、車籍作業系統─查詢認可資料一份、被害人乙○○住處遭竊後現場照片十
    張附卷可資佐證，再者觀諸上開現場照片所示，該住宅鐵製大門上欄杆已遭人拉
    開損壞，而屋內書桌上之物品亦有大肆翻弄之情形，且抽屜更均被拉出，另房間
    內之衣物也被人翻找凌亂散置，況被告又與自稱「張友德」之人同時在屋內，益
    徵被告係在上開處所共同行竊而諉稱以為那裡是「阿德」之住處，所言顯係臨訟
    杜撰飾卸之詞，不足採信，本件罪證已臻明確，被告犯行均堪以認定，應予依法
    論科。
二、核被告所為，係犯刑法第三百二十一條第一項第二款之毀壞門扇竊盜罪及同法第
    第三百二十條第一項之普通竊盜罪。被告與已成年之自稱「張友德」之人就前述
    事實欄（一）之竊盜犯行，有犯意之聯絡及行為之分擔，均為共同正犯。又被告
    先後二次竊盜犯行，時間緊密，犯罪構成要件相同，顯係基於概括犯意反覆為之
    ，應依連續犯之規定從情節較重之毀壞門扇竊盜罪名論以一罪，並加重其刑。爰
    審酌被告有犯罪前科，此有台灣高等法院被告全國前案紀錄表存卷可按，素行不
    良，竟不知省悟，仍一再行竊及犯罪之動機、目的、手段、所生危害非淺、竊得
    財物價值、犯後否認部分犯行態度尚稱良好等一切情狀，量處如主文所示之刑，
    以示懲儆。
三、扣案之鑰匙一支，查係被告所有，且供行竊機車所用之物，已經其供明在卷，故
    依刑法第三十八條第一項第二款之規定併予宣告沒收。
據上論斷，應依刑事訴訟法第二百九十九條第一項前段，刑法第二十八條、第五十六
條、第三百二十一條第一項第二款、第三十八條第一項第二款，判決如主文。
本案經檢察官張尹敏到庭執行職務。
中      華      民      國      八十九    年      七    月    二十六    日
                                     臺灣桃園地方法院刑事第二庭
                                         法  官  李  育  仁
右正本證明與原本無異。
如不服本判決，應於判決送達後十日內向本院提出上訴狀( 應附繕本 )，上訴於
臺灣高等法院。
                                         書記官  王  泰  元
中      華      民      國     八十九    年      八    月      三      日
附論罪科刑依據之法條：
刑法第三百二十一條第一項第二款
刑法第三百二十一條
犯竊盜罪而有左列情形之一者，處六月以上五年以下有期徒刑：
一、於夜間侵入住宅或有人居住之建築物、船艦或隱匿其內而犯之者。
二、毀越門扇、牆垣或其他安全設備而犯之者。
三、攜帶兇器而犯之者。
四、結夥三人以上而犯之者。
五、乘火災、水災或其他災害之際而犯之者。
六、在車站或埠頭而犯之者。
前項之未遂犯罰之。


司法院資訊處製作；財團法人民間司法改革基金會備份。
